臺灣臺北地方法院刑事判決　　　　　　　　　　　　九十一年度訴緝字第一六三號
　　公　訴　人　臺灣臺北地方法院檢察署檢察官
　　被　　　告　甲○○
右列被告因違反毒品危害防制條例案件，經檢察官提起公訴（九十年度毒偵字第一三
五九號）及併案審理（九十一年度毒偵第四０九號），本院判決如左：
    主  文
甲○○連續施用第壹級毒品，處有期徒刑拾月。
    事  實
一、甲○○前於民國八十四年間，因犯煙毒等案件，經本院判處應執行有期徒刑三年
    四月，嗣經台灣高等法院於八十六年三月二十七日撤銷原判決，改判處應執行有
    期徒刑三年一月確定（不構成累犯），於八十七年間因連續施用第一級毒品海洛
    因案件，經本院以八十七年度毒聲字第九八二號裁定送勒戒處所觀察、勒戒後，
    認有繼續施用毒品之傾向，經本院以八十七年度毒聲字第一一六０號裁定令入戒
    治處所施以強制戒治一年，於八十八年十月十四日強制戒治期滿，由臺灣臺北地
    方法院檢察署檢察官於八十八年十二月九日以八十八年度戒毒偵字第一００號不
    起訴處分確定（甲○○同時因連續施用第一級毒品海洛因案件，經本院以八十七
    年度訴緝字第二三六號裁定送勒戒處觀察、勒戒，併本院前揭八十七年度毒聲字
    第九八二號裁定合併執行觀察、勒戒後，認有繼續施用毒品之傾向，再以八十七
    年度訴緝字第二三六號裁定併本院再併本院八十七年度毒聲字第一一六０號裁定
    令入戒治處所施以強制戒治一年，於八十八年十月十四日強制戒治期滿，另以八
    十七年度訴緝字第二三六號判決免刑確定），詎不思戒除毒癮，復基於施用第一
    級毒品海洛因之概括犯意，自九十年四月九日起至同年七月十七日止，連續在臺
    北市西門町年籍姓名不詳之友人住處、臺北市○○○路○段二七四之一號十一樓
    居處等處施用第一級毒品海洛因多次。嗣於九十年四月十日因臺灣臺北地方法院
    檢察署觀護人通知採驗尿液，經送驗後檢驗出其尿液呈嗎啡陽性反應，又於九十
    年七月二十日在台北市政府警察局大安分局和平東路派出所經警採驗尿液送驗後
    ，檢驗出其尿液呈嗎啡陽性反應，經本院九十年毒聲字第一五０一號裁定令入戒
    治處所施以強制戒治一年，現在臺灣臺北戒治所執行強制戒治中。
二、案經臺北市政府警察局大安分局報請臺灣臺北地方法院檢察署檢察官偵查起訴及
    移送併辦。
    理  由
一、訊據被告甲○○對於右揭事實坦承不諱，且其於前揭時地二次經採集之尿液送驗
    結果，均呈嗎啡陽性反應，此有臺灣尖端先進生技醫藥股份有限公司九十年四月
    十六日濫用藥物檢驗報告、台北市立療養院九十一年一月三十日煙毒尿液檢驗報
    告書各一件附卷可稽；被告於八十七年間因連續施用第一級毒品海洛因案件，經
    本院以八十七年度毒聲字第九八二號裁定送勒戒處所觀察、勒戒後，認有繼續施
    用毒品之傾向，經本院以八十七年度毒聲字第一一六０號裁定令入戒治處所施以
    強制戒治一年，於八十八年十月十四日強制戒治期滿，由臺灣臺北地方法院檢察
    署檢察官於八十八年十二月九日以八十八年度戒毒偵字第一００號不起訴處分確
    定（同時因連續施用第一級毒品海洛因案件，經本院以八十七年度訴緝字第二三
    六號裁定送勒戒處觀察、勒戒，併本院前揭八十七年度毒聲字第九八二號裁定合
    併執行觀察、勒戒後，認有繼續施用毒品之傾向，再以八十七年度訴緝字第二三
    六號裁定併本院再併本院八十七年度毒聲字第一一六０號裁定令入戒治處所施以
    強制戒治一年，於八十八年十月十四日強制戒治期滿，另以八十七年度訴緝字第
    二三六號判決免刑確定，同屬一犯施用毒品犯行），又因本件再次連續施用第一
    級毒品海洛因犯行，經本院九十年毒聲字第一五０一號裁定令入戒治處所施以強
    制戒治一年，現在臺灣臺北戒治所執行強制戒治中，有臺灣臺北地方法院檢察署
    八十八年度戒毒偵字第一００號不起訴處分書、本院八十七年度訴緝字第二三六
    號判決、臺灣高等法院被告全國前案紀錄表、臺灣臺北地方法院檢察署刑案資料
    查註記錄表等影本各一件在卷可憑，足徵被告之自白與事實相符。本件事證明確
    ，被告犯行，堪以認定。
二、查被告前因施用第二級毒品安非他命，經裁定送勒戒處所觀察、勒戒，及令入戒
    治處所施以強制戒治，戒治期滿經檢察官為不起訴處分後，五年內再度施用第一
    級毒品海洛因，核其所為，係犯毒品危害防制條例第十條第一項之施用第一級毒
    品罪。臺灣臺北地方法院檢察署九十一年度毒偵第四０九號案件以被告於九十年
    七月二十日在台北市政府警察局大安分局和平東路派出所經警採驗尿液送驗後，
    檢驗出其尿液呈嗎啡陽性反應，認其於九十年七月二十日前四日有施用第一級毒
    品海洛因犯行，與本件起訴部分有裁判上一罪關係，聲請本院併案審理，經查被
    告自承本件起訴部分與該併案部分確係基於概括犯意為之，為連續犯，屬裁判上
    一罪關係，自為起訴效力所及，屬本院審理範圍，附此說明。被告施用第一級毒
    品海洛因前之低度持有行為，應為施用之高度行為所吸收，不另論罪。其先後多
    次施用第一級毒品海洛因犯行，時間緊接，犯罪構成要件相同，顯係基於概括犯
    意為之，為連續犯，依刑法第五十六條規定，以一罪論，並加重其刑。爰審酌被
    告因吸用毒品觸法，經警查獲後仍不斷然戒絕，隨即再犯，顯未因前所受觀察勒
    戒、戒治處分而決心改過，又再次施用並經二次驗尿查獲，本件施用毒品之動機
    、目的、時間長短、次數多寡、所生危害係戕害一己之身體健康，本不宜輕恕，
    惟念其犯罪後坦承犯行，態度良好等一切情狀，量處如主文所示之刑。
三、臺灣臺北地方法院檢察署九十一年度毒偵字第四０九號、九十年度毒偵字第一六
    七六號移送併辦意旨另以：被告基於概括犯意，先後於九十年五月八日前四日某
    時段、九十年七月二十日前四日某時段在不詳地點施用第二級毒品安非他命各一
    次，認被告另犯毒品危害防制條例第十條第二項施用第二級毒品罪等語。訊據被
    告否認有何施用第二級毒品安非他命犯行，辯稱其未曾施用安非他命等語，查本
    件被告所涉係犯毒品危害防制條例第十條第一項之施用第一級毒品犯行，與上開
    移送併辦意旨所指同條第二項施用第二級毒品犯行，所犯罪名構成要件不同，犯
    意各別，屬另行起意之併罰數罪，非屬本件審理範圍，本院無從併予審理，此部
    分爰退回由檢察官另行處理，併予說明。
據上論斷，應依刑事訴訟法第二百九十九條第一項前段，毒品危害防制條例第十條第
一項，刑法第十一條前段、第五十六條，判決如主文。
本案經檢察官俞秀端到庭執行職務。
中      華      民      國    九十一    年      十      月    三十一    日
                                      臺灣臺北地方法院刑事第六庭
                                          法  官    黃  雅  芬
右正本證明與原本無異。
如不服本判決，應於判決送達後十日內，向本院提出上訴狀。
                                          書記官    楊  麗  娟
中      華      民      國    九十一    年      十      月    三十一    日
本案論罪法條：
毒品危害防制條例第十條
施用第一級毒品者，處六月以上五年以下有期徒刑。
施用第二級毒品者，處三年以下有期徒刑。
